# 非上市企业可以将 12 月 10 日作为新金融工具实施日吗？

提问人：雨月 时间：2019-11-06 06:30:15
非上市企业从 2021 年 1 月 1 日开始执行新的金融工具准则，这只是一个最晚时间，那企业可以自己选择 2020 年 12 月开始执行吗？这样的话，比如之前记在可供出售金融资产里的在新准则下入 FVTPL 的话，就可以把之前累计在其他综合收益中的利得或损失释放在 2020 年。
虽然这样看起来很怪，但似乎没有禁止？
谢谢各位前辈！

回答人：chenyiwei
不可以。新准则实施日应从 1 月 1 日开始，在年度中间开始会产生很多复杂问题，基本不可行。